臺灣高雄地方法院刑事判決　　　　　　 100年度易字第1247號
公　訴　人　臺灣高雄地方法院檢察署檢察官
被　　　告　龔冠今
上列被告因竊盜案件，經檢察官提起公訴（100年度偵字第17327
號），本院判決如下：
    主  文
龔冠今犯結夥攜帶凶器竊盜罪，處有期徒刑柒月，扣案之鐵條拾
捌支、破壞剪壹支、美工刀貳支均沒收。
    事  實
一、龔冠今因缺錢花用，經真實姓名年籍均不詳綽號「凱仔」、
    「義仔」之成年友人邀約後，渠等三人竟共同基於意圖自己
    不法所有之犯意聯絡，攜帶客觀上足以對人之生命身體造成
    危險、可供凶器使用之破壞剪1 支、美工刀2 支及鐵條18支
    ，偕同前往高雄市燕巢區阿公店溪招安護岸23號附近，利用
    鐵條為工具攀爬上臺灣電力股份有限公司高雄區營業處（下
    稱臺電公司高雄營業處）架設於該處之電線桿後，繼以上開
    破壞剪1 支剪斷電纜線之方式，竊取臺電公司高雄營業所有
    之電纜線（規格型號：22mm2CU ）共計約149 公斤（價值約
    新臺幣6,407 元），得手後於現場利用上開美工刀剝除電線
    外皮之際，遭行經該處之高雄市燕巢區瓊林里里長楊進基察
    覺有異而報警處理，警方獲報後趕往現場進行查緝，「凱仔
    」、「義仔」見狀後旋即逃離現場，經警當場逮捕龔冠今，
    並扣得上開破壞剪1 支、美工刀2 支、鐵條18支暨放置該等
    作案工具用之工具袋1 只及前揭竊得之電纜線共計約149 公
    斤（其中136 公斤業已剝皮完畢）後，始悉上情。
二、案經高雄市政府警察局岡山分局報告臺灣高雄地方法院檢察
    署檢察官偵查起訴。
    理  由
壹、程序方面：
    按被告以外之人於審判外之陳述，雖不符刑事訴訟法第159
    條之1 至第159 條之4 之規定，而經當事人於審判程序同意
    作為證據，法院審酌該言詞陳述或書面陳述作成時之情況，
    認為適當者，亦得為證據；又當事人、代理人或辯護人於法
    院調查證據時，知有第159 條第1 項不得為證據之情形，而
    未於言詞辯論終結前聲明異議者，視為有前項之同意，刑事
    訴訟法第159 條第1 項、第159 條之5 分別定有明文。查本
    判決所引用屬於傳聞證據之部分，均已依法踐行調查證據程
    序，且當事人於審判程序亦同意作為證據，而經本院審酌證
    據資料作成時之情況，並無違法不當及證明力明顯過低之瑕
    疵，亦無依法應排除其證據能力之情形，認以之作為證據應
    屬適當，故自有證據能力。
貳、實體方面：
一、訊據被告龔冠今對於上開犯罪事實均坦承不諱，且有證人即
    在場目擊者楊進基、臺電公司高雄營業處職員龔富騵於警詢
    中之證述可佐（見警卷第6 至9 頁），復有扣得上開破壞剪
    1 支、美工刀2 支、鐵條18支暨放置該等作案工具用之工具
    袋1 只及前揭竊得之電纜線（共計，其中136 公斤業已剝皮
    完畢）等物證為憑，足認被告上開任意性自白與事實相符，
    自可採為認定事實之依據。從而，本件事證明確，被告上開
    竊盜電線之犯行堪以認定，應依法論科。
二、論罪科刑：
(一)、按刑法第321 條第1 項第3 款之攜帶兇器竊盜罪，係以行為
    人攜帶兇器竊盜為其加重條件，此所謂兇器，其種類並無限
    制，凡客觀上足對人之生命、身體、安全構成威脅，具有危
    險性之器械均屬之，且祇須行竊時攜帶此種具有危險性之器
    械為已足，並不以攜帶之初有行兇之意圖為必要（參見最高
    法院79年臺上字第5253號判例意旨、92年度臺非字第38號判
    決意旨）。查被告與綽號「凱仔」、「義仔」之人竊取上開
    電纜線所攜帶之鐵條18支、破壞剪1 支及美工刀2 支，均係
    屬金屬製品，質地堅硬，有扣案物品照片存卷可參（見警卷
    第18頁），該等物品客觀上足以對人之生命、身體、安全構
    成威脅，俱屬兇器無訛。
(二)、次按竊盜或損壞電桿、電線、變壓器或其他供電設備者，依
    刑法之規定從重處斷，電業法第105 條固定有明文，惟因上
    開規定本身並無「刑」之規定，並非完備之刑罰法規，僅係
    說明有上開犯罪行為者，均依刑法之規定從重處斷。而所謂
    「從重處斷」係促請法院注意依刑法上之竊盜罪或毀損罪在
    法定刑範圍內從重量刑。此與具刑法分則加重性質，係就法
    定刑之有期徒刑或罰金之最高度及最低度同加之不同（參見
    臺灣高等法院暨所屬法院98年11月11日法律座談會研討結果
    ），是核被告所為，係犯刑法第321  條第1 項第3 款、第4
    款之結夥攜帶兇器竊盜罪，被告就上開犯行，與綽號「凱仔
    」、「義仔」之人間有犯意聯絡及行為分擔，應論以共同正
    犯。
(三)、爰審酌被告正值青壯，四肢健全，竟不思以正當途徑獲取財
    物，竟與「凱仔」、「義仔」共同持上開兇器竊取臺電公司
    所有之電纜線，不僅影響臺電公司輸送電力功能，且嚴重危
    害社會治安，所為實不足取，另考量其犯後坦承犯行，所竊
    電纜線已由臺電公司領回，損失稍減，及其犯罪手段、所生
    危害等一切情狀，量處如主文所示之刑。
(四)、沒收部分：
  1.扣案之鐵條18支、破壞剪1 支、美工刀2 支均為共犯「義仔
    」所有，且分係供被告及共犯「凱仔」、「義仔」攜帶前往
    案發現場作為攀爬電線桿、剪斷電纜線、剝除電纜線外皮之
    用途，業據被告供承明確，該等物品雖非被告所有，惟既係
    供被告、「凱仔」、「義仔」等三人共同犯本件竊盜犯行所
    用之物，依共犯責任連帶之法理及刑法第38條第1 項第2 款
    前段規定，自均應於被告所涉前開竊盜犯行罪刑項下宣告沒
    收。
  2.扣案工具袋1 只，雖為共犯「義仔」所有，惟工具袋僅供「
    義仔」裝置上開行竊工具之用途，尚與本件竊盜電纜線犯行
    無直接關連性，僅具證據性質，自無從併予宣告沒收。
  3.扣案由被告、「凱仔」、「義仔」所共同竊取之電纜線共計
    約149 公斤（其中136 公斤業已剝皮完畢），雖為被告及共
    犯犯罪所得之物，然並非被告所有，且已發還被害人即臺電
    公司高雄區營業所，有卷附贓物認領保管單1 紙存卷可參（
    見警卷第14頁），爰不併予宣告沒收。
據上論斷，應依刑事訴訟法第299  條第1 項前段，刑法第28 條
、第321 條第1 項第3 款、第4 款、第38條第1 項第2 款前段，
判決如主文。
本案經檢察官郭來裕到庭執行職務。
中    華    民    國     100    年    12    月   30   日
                  刑事第十九庭        法  官  鄭子文
以上正本證明與原本無異。
如不服本判決應於收受判決後10日內向本院提出上訴書狀，並應
敘述具體理由。其未敘述上訴理由者，應於上訴期間屆滿後20日
內向本院補提理由書(均須按他造當事人之人數附繕本)「切勿逕
送上級法院」。
中    華    民    國     100    年    12    月   30   日
                                      書記官  王立山
附錄本案論罪科刑法條：
中華民國刑法第321條
（加重竊盜罪）
犯竊盜罪而有下列情形之一者，處 6 月以上、5 年以下有期徒
刑，得併科新臺幣 10 萬元以下罰金：
一、侵入住宅或有人居住之建築物、船艦或隱匿其內而犯之者。
二、毀越門扇、牆垣或其他安全設備而犯之者。
三、攜帶兇器而犯之者。
四、結夥三人以上而犯之者。
五、乘火災、水災或其他災害之際而犯之者。
六、在車站、埠頭、航空站或其他供水、陸、空公眾運輸之舟、
    車、航空機內而犯之者。
前項之未遂犯罰之。